Inventaris van het archief van de Directie Internationale Betrekkingen en taakvoorgangers van het Ministerie van Sociale Zaken en Werkgelegenheid, (1957) 1995-2005
Nationaal Archief, Den Haag
- Taakuitvoering, 2
  - Multilaterale samenwerking, 2.3
    - Europese Gemeenschap (EG), 2.3.2
      - Aanbevelingen, overeenkomsten, richtlijnen, verdragen en verordeningen, 2.3.2.04
        - Richtlijnen, 2.3.2.04.5
          - Implementatie, 2.3.2.04.5.2
            - Stukken betreffende de implementatie van richtlijnen van de Europese Gemeenschap in de Nederlandse wetgeving., 1975 - 2005; 1128-1223
              - Kwartaaloverzichten inzake de implementatie van richtlijnen en ingebrekestellingen.1994 - 2003, 1128-1132
                - 1996, 1130; 1 omslag
                - 1997 - 1998, 1131; 1 pak
                - 2002 - 2003, 1132; 1 omslag
              - Het rapporteren over de implementatie van verschillende richtlijnen met betrekking tot de winningindustrie,2003, 1133; 1 omslag
              - Richtlijn 75/129/EG inzake collectief ontslag,1975 - 1981, 1134; 1 omslag
              - Richtlijn 76/579/EG tot vaststelling van de herziene basisnormen voor de bescherming van de bevolking en werknemers tegen de gevaren van ioniserende straling,1976 - 1977, 1135; 1 omslag
              - Richtlijn 77/187/EG inzake het behoud van rechten van werknemers bij overgang van ondernemingen.1977 - 1998, 1136-1139
                - 1977 - 1985, 1136; 1 pak
                - 1991 - 1995, 1137; 1 pak
                - 1997, 1138; 1 pak
                - 1998, 1139; 1 pak
              - Richtlijn 80/1107/BR 3 inzake de bescherming van werknemers tegen risico's van blootstelling aan lawaai op het werk,1986 - 1993, 1140; 1 pak
              - Richtlijn 82/501/EG over risico's voor zware ongevallen bij bepaalde industriële activiteiten.1982 - 1996, 1141-1142
                - 1982 - 1990, 1141; 1 pak
                - 1987 - 1996, 1142; 1 pak
              - Richtlijn 83/477/EG (Bijzondere richtlijn 2 van richtlijn 80/1107/EEG) inzake bescherming van werknemers tegen de risico's van blootstelling aan astbest op het werk,1984 - 2001, 1143; 1 omslag
              - Richtlijn 84/529/EG inzake liften met elektrische aandrijving en wijziging van de Nederlandse wetgeving inzake liften (Status Qu0-Akkoord),1978 - 1987, 1144; 1 omslag
              - Richtlijn 86/295/EG over bij bepaalde bouwmachines gemonteerde constructies ter bescherming bij het omslaan en 86/296/EG over bij bepaalde bouwmachines te gebruiken constructies ter beveiliging tegen vallende voorwerpen,1986 - 1992, 1145; 1 omslag
              - Richtlijnen 86/663/EG en 89/240/EG over gemotoriseerde transportwerktuigen,1989 - 1995, 1146; 1 pak
              - Richtlijn 89/357/EG tot vaststelling van een actieprogramma ter bevordering van de innovatie op het gebied van de beroepsopleiding in verband met de technologische verandering in de Europese Gemeenschap,1989 - 1991, 1147; 1 omslag
              - Richtlijn 89/391/EG inzake de tenuitvoerlegging van maatregelen ter bevordering van de veiligheid en gezondheid van werknemers op het werk.1989 - 2000, 1148-1163
                - 1989 nov. - 1991 nov., 1148; 1 pak
                - 1991 dec. - 1992 juni, 1149; 1 pak
                - 1996 jan. - mrt., 1150; 1 pak
                - 1996 juni - 1997 mrt., 1151; 1 pak
                - Richtlijn 89/391/EG.1990 - 2000, 1152-1163
                Geordend op BR-nr.
                - BR 1 inzake minimum voorschriften voor veiligheid en gezondheid op arbeidsplaatsen,1990 - 1993, 1152; 1 omslag
                - BR 6 inzake de bescherming van werknemers tegen risico's van blootstelling aan carciogene agentia op het werk,1990 - 1994, 1153; 1 omslag
                - BR 7 inzake de bescherming van werknemers tegen risico's van blootstelling aan biologische agentia (gecodificeerde versie 2000),1990 - 2000, 1154; 1 pak
                - BR 9 inzake minimum voorschriften voor veiligheid- en/of gezondheidssignalering op het werk,1992 - 1993, 1155; 1 omslag
                - BR10 inzake de bevordering van de verbetering van de veiligheid op de werkplek en de gezondheid van werkneemsters tijdens de zwangerschap,1992 - 1994, 1156; 1 omslag
                - BR 14 inzake de bescherming van de gezondheid en veiligheid van werknemers tegen risico's van chemische agentia op het werk.1993 - 1997, 1157-1160
                - 1993 - 1994 juni, 1157; 1 pak
                - 1994 juli - 1996, 1158; 1 pak
                - 1997 jan. - mei 22, 1159; 1 pak
                - 1997 mei 22 - nov. 20, 1160; 1 pak
                - BR 15 inzake de gezondheidsbescherming en veiligheid van werknemers die door explosieve omgeving gevaar lopen.1992 - 1998, 1161-1163; 1 pak
                - 1992 - 1996, 1161; 1 pak
                - 1997 apr. - sep., 1162; 1 pak
                - 1997 okt. - 1998, 1163; 1 pak
              - Kaderrichtlijn 89/391/EG inzake tenuitvoerlegging van maatregelen ter bevordering van verbetering van veiligheid en gezondheid van werknemers op het werk.1989 - 2001, 1164-1165
                - 1989 - 1995, 1164; 1 pak
                - 1998 - 2001, 1165; 1 omslag
              - Kaderrichtlijn 89/391/EG inzake de minimum veiligheids- en gezondheidsvoorschriften voor het manueel hanteren van lasten met gevaar voor werknemers,1990 - 1997, 1166; 1 omslag
              - Kaderrichtlijn 89/655/EG inzake de minimum voorschriften voor veiligheid en gezondheid bij gebruik door werknemers van arbeidsmiddelen op de arbeidsplaats,1993 - 2000, 1167; 1 omslag
              - Richtlijn 89/655/EG betreffende minimumvoorschriften inzake veiligheid en gezondheid bij het gebruik door werknemers van arbeidsmiddelen op de arbeidsplaats.1994 - 1996, 1168-1169
                - 1994 - 1995 apr., 1168; 1 pak
                - 1995 mei - 1996, 1169; 1 pak
              - Richtlijn 90/394/EG inzake de bescherming van werknemers tegen risico's van blootstelling aan carcinogene agentia op het werk.1989 - 1999, 1170-1172
                - Totstandkoming van de richtlijn,1989 - 1990, 1170; 1 omslag
                - Eerste wijziging,1995 - 1997, 1171; 1 pak
                - Tweede wijziging,1998 - 1999, 1172; 1 pak
              - Richtlijn 90/486/EG inzake liften met elektrische aandrijving,1995 - 1999, 1173; 1 omslag
              - Richtlijn 91/87/EG inzake het op de markt brengen van door de EEG goedgekeurde gewasbeschermingsmiddelen.1989 - 1991, 1174-1175
                - 1989 - 1990 nov., 1174; 1 pak
                - 1990 dec. - 1991 mei, 1175; 1 pak
              - Richtlijn 91/322/EG inzake vaststelling van indicatieve grenswaarden ter uitvoering van 80/1107/EG inzake de bescherming van werknemers tegen de risico's van blootstelling aan chemische, fysische en biologische agentia op het werk,1991 - 1997, 1176; 1 omslag
              - Richtlijn 91/382/EG inzake wijziging van de bijzondere richtlijn 2 van EG-Richtlijn 83/477/EG inzake de bescherming van werknemers tegen risico's van blootstelling aan asbest op het werk,1991 - 1996, 1177; 1 omslag
              - Richtlijn 91/383/EG inzake aanvulling van maatregelen ter bevordering van de verbetering van veiligheid en gezondheid op het werk van werknemers met arbeidsbetrekkingen voor bepaalde tijd of uitzendarbeidsbetrekkingen,2002 - 2003, 1178; 1 omslag
              - Richtlijn 91/533/EG van de Raad inzake 'de verplichting van de werkgever de werknemer te informeren over de voorwaarden die op zijn arbeidsovereenkomst of -verhouding van toepassing zijn' en de aanpassing van het Burgerlijk Wetboek en met name artikel 1638o,1991 - 1993, 1179; 1 omslag
              - Richtlijn 92/91/EG inzake veiligheid en gezondheid van werknemers in de winningsindustrieën.1991 - 2005, 1180-1183
                - 1991 - 1992 feb., 1180; 1 pak
                - 1992 mrt. - apr., 1181; 1 pak
                - 1992 mei - dec., 1182; 1 pak
                - 2004 aug. - 2005 sep., 1183; 1 pak
              - Richtlijn 94/4/EG inzake onderlinge aanpassing van wetgeving betreffende apparaten en beveiligingssystemen bedoeld voor gebruik op plaatsen waar ontploffingsgevaar kan heersen,1993 - 2000, 1184; 1 omslag
              - Richtlijn 94/33/EG inzake bescherming van jongeren op het werk,1994 - 2001, 1185; 1 omslag
              - Richtlijn 94/45/EG inzake de instelling van Europese ondernemingsraden,1994 - 1999, 1186; 1 pak
              - Richtlijn 95/16/EG inzake liften,1995 - 1999, 1187; 1 omslag
              - Richtlijn 95/63/EG tot wijziging van Richtlijn 89/655/EG betreffende minimumvoorschriften inzake veiligheid en gezondheid bij het gebruik door werknemers van arbeidsmiddelen op de arbeidsplaats,1993 - 2000, 1188; 1 omslag
              - Richtlijn 96/29/Euratom tot vaststelling van basisnormen voor de bescherming van de gezondheid van de bevolking en werknemers tegen ioniserende straling.1996 - 2005, 1189-1191
                - 1996 - 1999, 1189; 1 omslag
                - 2000 - 2001, 1190; 1 omslag
                - 2004 - 2005, 1191; 1 omslag
              - Richtlijn 96/71EG terbeschikkingstelling van de richtlijn detachering werknemers,2001 - 2005, 1192; 1 pak
              - Richtlijn 96/82/EG (Seveso II) inzake beheersing van gevaren van zware ongevallen waarbij gevaarlijke stoffen zijn betrokken,1995 - 1999, 1193; 1 omslag
              - Richtlijn 96/97 EG tot wijziging van Richtlijn 86/378 EG betreffende de tenuitvoerlegging van het beginsel van gelijke behandeling van mannen en vrouwen in ondernemings- en sectoriële regelingen inzake sociale zekerheid,1997 - 1998, 1194; 1 omslag
              - Richtlijn 97/23/EG inzake de onderlinge aanpassing van de wetgevingen van de lidstaten met betrekking tot drukapparatuur.1995 - 1999, 1195-1197
                - 1995, 1195; 1 pak
                - 1996, 1196; 1 pak
                - 1997 - 1999, 1197; 1 omslag
              - Richtlijn 97/43/Euratom tot bescherming van personen tegen de gevaren van ioniserende straling in verband met medische blootstelling,2000 - 2001, 1198; 1 pak
              - Richtlijn 97/53/EG inzake aanpassing Richtlijn 79/196/EEG betreffende elektrisch materiaal bestemd voor gebruik in explosieve omgeving.1976 - 1998, 1199-1200
                - 1976 - 1983, 1199; 1 pak
                - 1984 - 1998, 1200; 1 omslag
              - Richtlijn 97/80/EG inzake de bewijslast in gevallen van discriminatie op grond van geslacht.1988 - 2003, 1201-1206
                - 1988 - 1993, 1201; 1 pak
                - 1996 - 1997, 1202; 1 pak
                - 2001, 1203; 1 omslag
                - 2002 - 2003, 1204; 1 omslag
                - Instructie richtlijnvoorstellen.1997, 1205-1206
                - Bewijslast gelijke behandeling van mannen en vrouwen,1997, 1205; 1 pak
                - Bewijslast gelijke behandeling van mannen en vrouwen en voorgestelde amendementen aan de Vaste Kamercommissie,1997, 1206; 1 pak
              - Richtlijn 98/81/EG inzake deeltijdarbeid,1998, 1207; 1 omslag
              - Richtlijn 99/36/EG inzake vervoerbare drukapparatuur,1999, 1208; 1 omslag
              - Richtlijn 99/37EG inzake codificatie van de machinerichtlijn,1998 - 1999, 1209; 1 omslag
              - Richtlijn 99/38/EG inzake de bescherming van werknemers tegen risico's van blootstelling aan carcinogene agentia op het werk,1999, 1210; 1 omslag
              - Richtlijn 2000/43/EG van de Raad van 29 juni 2000 inzake toepassing van het beginsel van gelijke behandeling van personen ongeacht ras of etnische afstamming,2000 - 2005, 1211; 1 omslag
              - Richtlijn 2000/78/EG onder artikel 13 van de Raad van 27 november 2000 tot instelling van een algemeen kader voor gelijke behandeling in arbeid en beroep.2000 - 2005, 1212-1214
                - 2000 - 2001, 1212; 1 omslag
                - 2003 - 2004, 1213; 1 pak
                - 2004 - 2005, 1214; 1 omslag
              - Richtlijn 2000/39/EG inzake de vaststelling van een eerste lijst van indicatieve grenswaarden voor beroepsmatige blootstelling ter uitvoering van Richtlijn 98/24/EG (chemische agentia),1999 - 2002, 1215; 1 omslag
              - Richtlijn 2000/79/EG inzake de inwerkingstelling van de Europee overeenkomst betreffende de organisatie van de arbeidstijd van mobiel personeel in de burgerluchtvaart,2000, 1216; 1 omslag
              - Richtlijn 2001/23/EG inzake de onderlinge aanpassing van de wetgevingen der lidstaten betreffende het behoud van de rechten van de werknemers bij overgang van ondernemingen, vestigingen of onderdelen,2003, 1217; 1 omslag
              - Richtlijn 2001/45/EG tot wijziging van R1 89/655 inzake minimumvoorschriften inzake veiligheid en gezondheid bij het gebruik door werknemers van arbeidsmiddelen op de arbeidsplaats,2002 - 2004, 1218; 1 omslag
              - Richtlijn 2002/44/EG inzake de minimumvoorschriften voor de gezondheid en veiligheid met betrekking tot de blootstelling van werknemers aan de risico's van fysische agentia in het kader van Kaderrichtlijn 89/391/EG,2002 - 2005, 1219; 1 omslag
              - Richtlijn 2002/73/EG inzake de tenuitvoerlegging van het beginsel van gelijke behandeling van mannen en vrouwen ten aanzien van de toegang tot het arbeidsproces, de beroepsopleiding, de promotiekansen en arbeidsvoorwaarden,2002, 1220; 1 omslag
              - Richtlijn 2003/41/EG inzake de werkzaamheden van en toezicht op instellingen van bedrijfspensioenvoorzieningen,2003 - 2004, 1221; 1 omslag
              - Richtlijn 2004/37/EG inzake de bescherming van werknemers tegen de risico's van blootstelling aan cacinogene mutagene agentia op het werk,2000, 1222; 1 omslag
              - Richtlijn 2004/40/EG inzake de blootstelling van werknemers aan de risico's van elektronische velden van fysische agentia,2004 - 2005, 1223; 1 omslag
            - Stukken betreffende de horizontale werking van richtlijnbepalingen., 1991 - 1992; 1224; 1 omslag
            - Stukken betreffende het beantwoorden van klachten van diverse personen, ingediend bij de Europese Commissie, over het niet door Nederland naleven van de EG-richtlijnen inzake vrij verkeer van Europese onderdanen., 1994 - 1999; 1225-1226
              - 1994 - 1998, 1225; 1 pak
              - 1998 - 1999, 1226; 1 pak
            - Stukken betreffende het mede organiseren/financieren van de conferentie van het Committee of Competent Authorities (CCA) Seveso II van 6 - 8 oktober 2004 te Den Haag over de implementatie van de Europese richtlijn ter voorkoming van grote ongelukken met gevaarlijke stoffen., 1227; 1 omslag
          - Verslaglegging, 2.3.2.04.5.3
            - Stukken betreffende het interdepartementale overleg over de tenuitvoerlegging van diverse richtlijnen van de Europese Gemeenschap., 1989 - 1993; 1228-1230
              - 1989 - 1990, 1228; 1 pak
              - 1992, 1229; 1 pak
              - 1993, 1230; 1 pak
            - Stukken betreffende de totstandkoming van verplichte verslagen voor de Europese Commissie over de praktische tenuitvoerlegging van de bepalingen van een aantal richtlijnen., 1990 - 2005; 1231-1253
              - Het leveren van bijdragen aan de internationale rapportageverplichtingen met betrekking tot de uitvoering van EG-richtlijnen door het Ministerie van Sociale Zaken en Werkgelegenheid op het gebied van de arbeidsvoorziening,1994 - 1998, 1231; 1 omslag
              - Richtlijn 89/391/EEG.1996 - 2003, 1232-1233
                - Bevordering van de verbetering van de veiligheid op de werkplek en de gezondheid van werkneemsters tijdens de zwangerschap,1996 - 2000, 1232; 1 omslag
                - Minimum voorschriften veiligheid en gezondheid voor arbeidsplaatsen,1996 - 2003, 1233; 1 omslag
              - Richtlijn 89/654/EG.1997 - 2003, 1234-1235
                - Van Kaderrichtlijn 89/391/EG inzake minimum voorschriften veiligheid en gezondheid op de arbeidsplaats,1997 - 1998, 1234; 1 omslag
                - Minimum voorschriften veiligheid en gezondheid op de arbeidsplaats door middel van wijziging Bouwbesluit,2002 - 2003, 1235; 1 omslag
              - Richtlijn 89/655/EG inzake de minimum voorschriften veiligheid en gezondheid bij gebruik door werknemers van arbeidsmiddelen op de arbeidsplaats,2002 - 2005, 1236; 1 omslag
              - Richtlijn 89/656/EG.1997 - 2003, 1237-1238
                - Van kaderrichtlijn 89/391EG inzake minimumvoorschriften veiligheid en gezondheid voor gebruik op het werk van persoonlijke beschermingsmiddelen door werknemers,1997 - 1998, 1237; 1 omslag
                - Minimum voorschriften veiligheid en gezondheid voor gebruik op het werk van persoonlijke beschermingsmiddelen door werknemers,2002 - 2003, 1238; 1 omslag
              - Richtlijn 90/269/EG.1997 - 2003, 1239-1240
                - Van kaderrichtlijn 89/391EG inzake minimumvoorschriften veiligheid en gezondheid voor manueel hanteren van lasten met gevaar voor werknemers,1997 - 1998, 1239; 1 omslag
                - Minimum veiligheid en gezondheid voorschriften voor het manueel hanteren van lasten van werknemers,2002 - 2003, 1240; 1 omslag
              - Richtlijn 90/270/EG van kaderrichtlijn 89/391EG inzake minimumvoorschriften veiligheid en gezondheid voor het werken met beeldschermapparatuur,1996 - 2005, 1241; 1 omslag
              - Richtlijn 92/29/EG inzake de veiligheid en gezondheid ter bevordering van een betere medische hulpverlening aan boord van schepen.1990 - 1999, 1242-1244
                - 1990 - 1991 mrt., 1242; 1 pak
                - 1991 juni - 1992, 1243; 1 pak
                - 1997 - 1999, 1244; 1 omslag
              - Richtlijn 92/57/EG inzake de minimumvoorschriften ten behoeve van de veiligheid en de gezondheid voor tijdelijke en mobiele bouwplaatsen.1990 - 2003, 1245-1251
                - 1991 mei 15 - okt. 8, 1245; 1 pak
                - 1991 okt. 16 - 1993 mrt. 26, 1246; 1 pak
                - 1992 - 1994, 1247; 1 pak
                - 8e Bijzondere Richtlijn.1990 - 1992, 1248-1249
                - 1990 - 1991 mrt., 1248; 1 pak
                - 1991 apr. - 1992, 1249; 1 pak
                - Richtlijn 92/57/EG van Kaderrichtlijn 89/391,1996 - 1998, 1250; 1 omslag
                - Tenuitvoerlegging van Richtlijn 92/57/EG,2002 - 2003, 1251; 1 omslag
              - Richtlijn 98/655/EG van Kaderrichtlijn 89/391/EG inzake minimumvoorschriften veiligheid en gezondheid bij gebruik door werknemers van arbeidsmiddelen op de arbeidsplaats,1997 - 1998, 1252; 1 omslag
              - Richtlijn 99/92/EG inzake de minimumvoorschriften voor de verbetering van de gezondheidsbescherming van de veiligheid van werknemers die door explosieve atmosferen gevaar kunnen lopen,2003, 1253; 1 omslag
        - Verordeningen, 2.3.2.04.6
          - Stukken betreffende de levering van een bijdrage aan het Nederlandse standpunt over een EG-resolutie inzake de verdeling van de verantwoordelijkheid binnen het gezin., 1989 - 1990; 1254; 1 omslag
          - Stukken betreffende het departementale overleg over het voorstel van de Europese Commissie inzake de totstandkoming van een communautair scheepsregister en de voorziening in de mogelijkheid van het voeren van een communautaire vlag voor zeeschepen (EUROS)., 1992 - 1994; 1255; 1 omslag
          - Stukken betreffende het interdepartementale overleg over het Statuut Europese Vennootschap., 1998 - 1999; 1256; 1 pak
          - Stukken betreffende het voorstel voor een verordening voor een Algemeen Preventieel Stelsel (APS) inzake tarieven en kinderarbeid., 1998 - 2001; 1257; 1 pak
          - Stukken betreffende het opstellen van het Nederlandse standpunt over het voorstel op een drietal wijzigingen in het kader van vrij verkeer: de Verordening 1612/68, de Verordening 1408/71 en Richtlijn 68/360., 1999; 1258; 1 omslag
          - Verordening 1612/68 inzake vrij verkeer van werknemers en hun familieleden; het opstellen van het Nederlandse standpunt over het voorstel op een aanpassing., 1989 - 2005; 1259-1261
            - 1989 - 1990 apr. 2, 1259; 1 pak
            - 1990 apr. 18 - 1991 nov. 5, 1260; 1 pak
            - Deelname aan de high level group vrij verkeer van werknemers op 7 september 2005 in Berlijn,2005 juni - aug., 1261; 1 pak
          - Verordening 1251/70 van de Europese Commissie inzake het recht van werknemers om verblijf te houden op het grondgebied van een lidstaat na er een betrekking te hebben vervuld; het opstellen van het Nederlandse standpunt op het voorontwerp tot wijziging., 1993 - 1994; 1262; 1 omslag
          - Verordening 1408/71 van de Raad van 14 juni 1971 inzake de toepassing van de sociale zekerheidsregelingen op loontrekkenden, niet-loontrekkenden en hun gezinsleden die zich binnen de Gemeenschap verplaatsen; het opstellen van de wijziging van de verklaring van het Koninkrijk Nederland als bedoeld in artikel 5., 1986 - 1995; 1263; 1 omslag
          - Verordening 337/75, inzake wijziging van de verordeningen betreffende het Europees Centrum Beroepsopleiding (Cedefop) en de Stichting van Dublin; voorstel., 1998 - 2001; 1264; 1 pak
          - Verordening 1101/89 inzake de structurele sanering van de binnenvaart; het adviseren van de minister van Verkeer en Waterstaat over het wetsvoorstel., 1988 - 1989; 1265; 1 pak
          - Verordening 1360/90 inzake de oprichting van de Europese Stichting voor Opleiding; departementaal overleg., 1990 - 1998; 1266; 1 pak
          - Verordening 2062/94 inzake de oprichting van het Europees Agentschap voor de Veiligheid en de Gezondheid op het Werk, interdepartementaal overleg., 1990 - 1994; 1267-1268
            - 1990 - 1993, 1267; 1 pak
            - 1994, 1268; 1 pak
        - Overige aangelegenheden van de EU, 2.3.2.04.7
          - Stukken betreffende de levering van een bijdrage aan de EG-Verklaring tegen racisme en vreemdelingenhaat., 1985 - 1992; 1269-1270
            - 1985 - 1989, 1269; 1 pak
            - 1990 - 1992, 1270; 1 pak
          - Stukken betreffende de totstandkoming van een resolutie inzake de permanente educatie., 1988 - 1989; 1271; 1 omslag
          - Stukken betreffende het geven van opmerkingen bij de prejudiciële beslissingen van het Hof van Justitie., 1989 - 2001; 1272-1299
            - 002/89 - 188/89,1989 - 1990, 1272; 1 pak
            - 192/89 - 233/89,1989 - 1991, 1273; 1 pak
            - C-023/92 - C-126/92,1992 - 1993, 1274; 1 pak
            - C-269/92 - C-428/92,1992 - 1993, 1275; 1 pak
            - C-007/93 - C-043/93,1993, 1276; 1 pak
            - C-046/93 - C-073/93,1993, 1277; 1 pak
            - C-267/93 - C-308/93,1993, 1278; 1 omslag
            - C-355/93 - C-425/93,1993, 1279; 1 pak
            - C-430/93 - C434/93,1993 - 1994, 1280; 1 pak
            - C-450/93,1994 - 1996, 1281; 1 pak
            - C-008/94 - C-340/94,1994 - 1995, 1282; 1 pak
            - C-018/95 - C-400/95,1995 - 1997, 1283; 1 omslag
            - C-409/95,1996 - 1997, 1284; 1 pak
            - C-067/96 - C-262/96,1996, 1285; 1 pak
            - C-269/96 en C-376/96.1997 - 2000, 1286-1287
              - 1997 jan. - juli, 1286; 1 pak
              - 1997 jan. - 2000, 1287; 1 pak
            - C-275/96 - C-416/96,1996, 1288; 1 pak
            - C-002/97 - C-167/97,1997, 1289; 1 pak
            - C-168/97 - C-219/97,1997, 1290; 1 pak
            - C-226/97 - C 360/97,1997, 1291; 1 pak
            - C-011/98 - C-218/98,1998, 1292; 1 pak
            - C-49/98 - C-71/98,1998, 1293; 1 pak
            - C-222/98 - 281/98,1998, 1294; 1 omslag
            - C-322/98 - C-473/98,1998, 1295; 1 omslag
            - C-011/99 - C-063/99,1999, 1296; 1 pak
            - C-075/99 - C-172/99,1999 - 2001, 1297; 1 pak
            - C-143/99 - C-297/99,1999, 1298; 1 pak
            - C-309/99 - C-413/99,1999 - 2000, 1299; 1 pak
          - Stukken betreffende de totstandkoming van de Nederlandse standpuntbepaling inzake de EG-ontwerpgedragscode voor de bescherming van de waardigheid van vrouwen en mannen op het werk (seksuele intimidatie), met Kamervragen., 1991; 1300; 1 pak